【裁判字號】    97,審訴,2435
【裁判日期】    971031
【裁判案由】    毒品危害防制條例
【裁判全文】
臺灣桃園地方法院刑事判決            97年度審訴字第2435號
公  訴  人  臺灣桃園地方法院檢察署檢察官
被      告  甲○○
指定辯護人  本院公設辯護人  林銘宏
上列被告因違反毒品危害防制條例案件，經檢察官提起公訴（97
年度毒偵字第4834號），嗣被告於準備程序進行中為有罪之陳述
，經本院合議庭裁定由受命法官獨任進行簡式審判程序後，聲請
改依協商程序而為判決，本院判決如下：
    主  文
甲○○施用第一級毒品，累犯，處有期徒刑柒月，扣案之海洛因
玖包連同包裝袋玖只（合計淨重零點捌壹公克，空包裝總重壹點
壹捌公克）、海洛因殘渣袋肆只均沒收銷燬之；又施用第二級毒
品，累犯，處有期徒刑伍月。應執行有期徒刑拾壹月，扣案之海
洛因玖包連同包裝袋玖只（合計淨重零點捌壹公克，空包裝總重
壹點壹捌公克）、海洛因殘渣袋肆只均沒收銷燬之。
    事實及理由
一、本件被告所犯係死刑、無期徒刑或最輕本刑為三年以上有期
    徒刑以外之罪，其於準備程序中就被訴事實為有罪之陳述，
    經本院告知簡式審判程序之旨，並聽取公訴人、被告及辯護
    人之意見後，爰依刑事訴訟法第273 條之1 第1 項規定合議
    裁定由受命法官獨任進行簡式審判程序。
二、被告甲○○前有違反毒品危害防制條例等前科，其中於民國
    94年間，因竊盜案件，經臺灣新竹地方法院以94年度易字第
    398 號判決判處有期徒刑6 月確定；又於同年間，因違反毒
    品危害防制條例案件，經本院以94年度訴字第1383號判決分
    別判處有期徒刑6 月、4 月，並定應執行有期徒刑9 月確定
    。上開3 罪，嗣經本院以95年度聲字第11 63 號裁定合併定
    應執行有期徒刑1 年2 月確定，刑期自94年12月23日起算，
    於95 年12 月1 日假釋出監付保護管束，迄96年1 月27日保
    護管束期滿，未經撤銷假釋，視為執行完畢。再於96年間，
    因違反毒品危害防制條例案件，經本院以96年度桃簡字第28
    35號判決判處有期徒刑5 月確定，於97年5 月30日易科罰金
    執行完畢（均構成累犯）。復於97年間，因違反毒品危害防
    制條例案件，經本院以97年度桃簡字第1147號判決判處有期
    徒刑3 月確定，於97年7 月8 日易科罰金執行完畢（不構成
    累犯）。
三、被告另於87年間，因施用毒品案件，經本院以87年度毒聲字
    第1554號裁定送觀察、勒戒後，認有繼續施用毒品傾向，繼
    經本院以87年度毒聲字第1793號裁定令入戒治處所施以強制
    戒治，嗣因戒治成效經評定合格，經本院以88年度毒聲字第
    411 號裁定停止戒治，復經本院以88年度毒聲字第2688號裁
    定撤銷停止強制戒治，再令入戒治處所施以強制戒治，於89
    年4 月11日期滿執行完畢，翌日出所，並由臺灣桃園地方法
    院檢察署檢察官於90年10月30日以90年度戒偵字第982 號為
    不起訴處分確定。又於上開強制戒治執行完畢後5 年內，因
    施用毒品案件，經本院以94年度訴字第1383號判決判處應執
    行有期徒刑9 月確定。詎仍未戒除毒癮，明知海洛因、甲基
    安非他命為毒品危害防制條例第2 條第2 項第1 款、第2 款
    所規定之第一、二級毒品，不得施用、持有，竟基於施用第
    一級毒品海洛因之犯意，於97年6 月9 日22時許，在桃園縣
    桃園市○○里○○○街4 號住處，施用第一級毒品海洛因1
    次；另基於施用第二級毒品甲基安非他命之犯意，於97年6
    月10日某時，在上址施用第二級毒品甲基安非他命1 次。嗣
    於97年6 月10日17時50分許，駕駛車牌號碼5A-0617 號自用
    小客車，行經新竹縣竹東鎮○○路56號前為警查獲，並扣得
    第一級毒品海洛因9 包連同包裝袋9 只（合計淨重0.81公克
    ，空包裝總重1.18公克）及海洛因殘渣袋4 只。案經新竹縣
    政府警察局竹東分局報由臺灣新竹地方法院檢察署呈請臺灣
    高等法院檢察署檢察長令轉臺灣桃園地方法院檢察署檢察官
    偵查後起訴。
四、證據名稱：
  (一)被告於本院準備程序中之自白。
  (二)台灣檢驗科技股份有限公司濫用藥物檢驗報告暨新竹縣政府
    警察局竹東分局毒品人口到場採尿名冊各1 紙、法務部調查
    局濫用藥物實驗室97年7 月17日調科壹字第09723030640 號
    鑑定書1 紙附卷可稽。
  (三)海洛因9 包連同包裝袋9 只（合計淨重0.81公克，空包裝總
    重1.18公克）、海洛因殘渣袋4 扣案可資佐證。
五、本件經檢察官與被告於審判外達成協商之合意且被告已認罪
    ，其合意內容為：就其施用第一級毒品部分，被告願受科刑
    範圍為有期徒刑7 月，就其施用第二級毒品部分，被告願受
    科刑範圍為有期徒刑5 月，應執行有期徒刑11月。經查，上
    開協商合意並無刑事訴訟法第455 條之4 第1 項所列情形之
    一，檢察官聲請改依協商程序而為判決，本院爰不經言詞辯
    論，於協商合意範圍內為協商判決，合予敘明。
六、扣案海洛因9 包連同包裝袋9 只（合計淨重0.81公克，空包
    裝總重1.18公克），經送鑑定結果，確含有第一級毒品海洛
    因成分，此有法務部調查局濫用藥物實驗室97年7 月17日調
    科壹字第09723030640 號鑑定書1 紙附卷可稽，均應依毒品
    危害防制條例第18條第1 項前段規定，沒收銷燬之；包裹第
    一級毒品海洛因之包裝袋與前開毒品無從完全剝離，併依毒
    品危害防制條例第18條第1 項前段規定，沒收銷燬之。又扣
    案之海洛因殘渣袋4 只，係用以包裹第一級毒品海洛因之包
    裝袋，而海洛因已經被告施打殆盡，且被告施打該物尿液中
    驗出鴉片類嗎啡陽性反應，被告復自白施打海洛因，俱如前
    述，足見塑膠袋係殘留有毒品海洛因，均應依毒品危害防制
    條例第18條第1 項前段規定，沒收銷燬之。
七、應適用之法條：刑事訴訟法第273 條之1 第1 項、第455 條
    之4 第2 項、第455 條之8 ，毒品危害防制條例第10條第1
    項、第2 項、第18條第1 項前段，刑法第11條、第47條第1
    項、第51條第5 款。
八、本判決除有刑事訴訟法第455 條之4 第1 項第1 款、第2 款
    、第4 款、第6 款、第7 款所定情形之一，或違反同條第2
    項規定者外，不得上訴。
九、如不服本件判決，得自收受判決送達之日起10日內，向本院
    提出上訴書狀，上訴於第二審法院。
本案經檢察官潘怡華到庭執行職務。
中    華    民    國    97    年    10    月    31    日
                  刑事庭  法  官  徐  培  元
以上正本證明與原本無異
                            書記官  楊  美  慧
中    華    民    國    97    年    11    月    3     日
附錄論罪科刑依據之法條：
毒品危害防制條例第10條
施用第一級毒品者，處六月以上五年以下有期徒刑。
施用第二級毒品者，處三年以下有期徒刑。


司法院資訊處製作；財團法人民間司法改革基金會備份。
